臺灣新竹地方法院宣示判決筆錄　　　　　 94年度訴字第114號
公　訴　人　臺灣新竹地方法院檢察署檢察官
被　　　告　辛○○
　　　　　　丙○○
　　　　　　乙○○○
　　　　　　庚○○
上列被告等因違反廢棄物清理法案件，經檢察官提起公訴（九十
三年度偵字第一四三九號）後，聲請改依協商程序而為判決，本
院於中華民國九十四年六月二十七日下午四時在本院刑事第十法
庭宣示判決，出席職員如下：
法官起立朗讀判決主文、犯罪事實要旨、處罰條文、附記事項及
告以上訴限制、期間並提出上訴狀之法院，且諭知記載其內容：
一、主文：
    辛○○共同未經主管機關許可，提供土地回填廢棄物，處有
    期徒刑壹年拾月。緩刑肆年。
    丙○○未領有廢棄物清除許可文件，從事廢棄物清除，處有
    期徒刑壹年貳月，緩刑年。
    乙○○○未領有廢棄物清除許可文件，從事廢棄物清除，處
    有期徒刑壹年貳月，緩刑年。
    庚○○未領有廢棄物清除許可文件，從事廢棄物清除，處有
    期徒刑壹年貳月，緩刑年。
二、犯罪事實要旨：
　　甲○○（另行審結）前於民國九十一年二月間，在新竹縣新
  　豐鄉○○段三五二地號及三六五地號之山坡地上，挖取砂石
    破壞上開土地原有地貌，經新竹縣政府命令甲○○於九十二
    年九月底前將上開土地植生復舊，甲○○因此委託丁○○（
    另行審結）處理，丁○○乃透過辛○○找來己○○（另行審
    結）負責實施相關回填土地之細節。辛○○、己○○等人明
    知未經主管機關之許可，不得提供土地回填廢棄物，竟共同
    基於違反廢棄物清理法之犯意，推由己○○於九十二年八月
    二十九日僱請同具犯意聯絡之戊○○（另行審結）及某不詳
    姓名年籍之成年男子駕駛挖土機，在上開土地進行整地回填
    廢棄物之先期工程，並接續回填整平廢棄物之工作，另僱請
    四名姓名年籍不詳之成年男子負責收取每車傾倒廢棄物費用
    新臺幣（下同）四仟元牟利。待己○○整地完畢，旋於九十
    二年八月三十日上午某時透過無線電臺之播送，散布上開土
    地可提供回填廢棄物，有意者可於同日上午七時許，在國道
    中山高速公司湖口交流道集合之訊息。丙○○、乙○○○、
    庚○○聽聞上開訊息後，均明知未依廢棄物清理法第四十一
    條第一項之規定領有主管機關核發之廢棄物清除許可文件，
    不得從事廢棄物之清除，竟各基於違反廢棄物清理法之犯意
    ，由丙○○駕駛其所有，靠行於儒祥通運有限公司車號九Ｒ
    ─一七○號大貨車（車尾為○三─ＧＤ號，登記在儒億通運
    有限公司名下）附載廢塑膠、廢磚塊等一般事業廢棄物；乙○○○駕駛其所有，靠行於桃宏交通股份有限公司車號ＳＵ
    ─四七五號大貨車（車尾為六Ｍ─八五號，登記桃宏交通股
    份有限公司名下）附載廢木板、廢石塊等一般廢棄物；庚○○駕駛冠和交通股份有限公司所有之車號ＡＰ─六一五號大
    貨車（車尾為二Ｍ─一八號，登記在北新汽車交通股份有限
    公司名下）附載廢木材、廢紙等一般廢棄物，於同日上午七
    點在國道中山高速公路湖口交流道集結後，由己○○開車帶
    領丙○○等人將廢棄物運輸至上開地號土地，迨丙○○率先
    將附載之廢棄物傾倒在上開土地坑洞時，警方即於同日上午
    九時三十分許循線到場查獲己○○、戊○○、丙○○、乙○○○及庚○○等人，並依己○○之供述，再查獲辛○○。
三、處罰條文：
    廢棄物清理法第四十六條第一項第三款未經主管機關許可，
    提供土地回填廢棄物罪及同條第一項第四款未領有廢棄物清
    除許可文件，從事廢棄物清除罪。
四、附記事項：
    被告辛○○應向財團法人環境文教基金會繳納五萬元，並已
    於九十四年六月二十日繳款完畢。被告丙○○、乙○○○、
    庚○○各應向財團法人環境文教基金會繳納三萬元，並均於
    九十四年六月十五日繳款完畢。
五、本件判決除有刑事訴訟法第四百五十四條之四第一項所定之
    ：一、於本訊問程序終結前，被告撤銷協商合意或檢察官撤
    回協商聲請者；二、被告協商之意思非出於自由意志者；四
    、被告所犯之罪非第四百五十五條之二第一項所定得以協商
    判決者；六、被告有其他較重之裁判上一罪之犯罪事實者；
    七、法院認應諭知免刑或免訴、不受理者情形之一，及違反
    同條第二項「法院應於協商合意範圍內為判決；法院為協商
    判決所科之刑，以宣告緩刑或二年以下有期徒刑、拘役或罰
    金為限」之規定者外，檢察官及被告均不得上訴。
六、如有前項得上訴之情形，得自收受宣示判決筆錄送達之日起
    十日內，向本院提出上訴書狀，上訴於第二審法院。
中　　華　　民　　國　九十四　年　　六　　月　二十七　日
                  新竹地方法院刑事第十法庭
                  　　　　　法  官    林昌義
以上正本證明與原本無異。
中　　華　　民　　國　九十四　年　　六　　月　二十七　日
                            書記官    黃旭淑
附錄本案論罪科刑法條：
廢棄物清理法第46條
有下列情形之一者，處一年以上五年以下有期徒刑，得併科新臺
幣三百萬元以下罰金：
一  任意棄置有害事業廢棄物。
二  事業負責人或相關人員未依本法規定之方式貯存、清除、處
　　理或再利用廢棄物，致污染環境。
三  未經主管機關許可，提供土地回填、堆置廢棄物。
四  未依第 41 條第 1 項規定領有廢棄物清除、處理許可文件，
　　從事廢棄物貯存、清除、處理，或未依廢棄物清除、處理許
  　可文件內容貯存、清除、處理廢棄物。
五  執行機關之人員委託未取得許可文件之業者，清除、處理一
　　般廢棄物者；或明知受託人非法清除、處理而仍委託。
六  公民營廢棄物處理機構負責人或相關人員、或執行機關之人
　　員未處理廢棄物，開具虛偽證明。
無許可文件，以經營廢棄　物清除、處理為常業者，處三年以上
十年 以下有期徒刑，得併科新臺幣九百萬元以下罰金。
